Ray Dauer

Brasileiro, 25 anos

Rua Maringá, número 36

Bela Vista – Gaspar – SC

Telefone: (47) 98848-3388 / E-mail: Ray_dauer@hotmail.com e Ray.dauer@gmail.com

CRC SC - 038718/o-8

OBJETIVO

Cargo: Controladoria, auditoria, contabilidade e consultoria.

QUALIFICAÇÕES

Profissional da área contábil/financeira, com 8 anos de experiência, já participei de projetos de implantações de sistema de BI, processos de exclusão do ICMS da base de calculo PIS/COFINS, consultas junto a COPAT afim de conseguir recuperar créditos tributários, adequação de cadastros de produtos em sistema ERP com objetivo de eliminar erros de tributação, integração contábil, montagem de dashboard para otimizar a analise dos indicadores da empresa, relatórios de controle de inadimplência para otimização dos devedores, análise de investimentos para verificar a viabilidade da operação. Profissional focado em resultados para otimizar os processos e metas da organização.

FORMAÇÃO

Curso: MBA Executivo em gestão tributária;

Instituição: INPG BUSINESS SCHOOL;

Previsão de conclusão: 03/2019.

• Curso: Bacharelado em Ciências contábeis;

Instituição: SOCIESC;

Data de conclusão: 02/2014.

EXPERIÊNCIAS PROFISSIONAIS

04/2015 - 02/2018 - Naturalist Distribuidora de Cosméticos Ltda

Cargo: Analista financeiro.

Principais atividades: Contas a pagar, contas a receber, planejamento de fluxos financeiros, análise de impostos e demonstrativos contábeis, análise de custos de produtos, análise de indicadores, controle de despesas, fechamento de livros fiscais, elaboração de relatórios personalizados em excel, BI (Business Intelligence), parametrização de sistema, orientação aos demais funcionários, entre outras rotinas.

• 01/2013 - 04/2015 - Garcia Contabilidade e Treinamento Ltda

Cargo: Analista contábil.

Principais atividades: Lançamentos contábeis, integrações entre sistemas, criação de planilhas para integração, conciliação de contas contábeis, elaboração de demonstrações contábeis, análise das demonstrações contábeis, orientações a clientes, auxilio a outros funcionários entre outras rotinas do escritório.

06/2012 - 12/2012 - Capgemini Brasil.

Cargo: Analista de processos de finanças

Principais atividades: Analisar contas a conciliar, analisar divergências de conciliação, membro do comitê da ISO 9001 e 27001, definir plano de ação, efetuar ajuste contábil, identificar contas com divergências e verificar plano de ação, instruir os membros da equipe de menor grade, efetuar reuniões com o time para tratar de assuntos do processo, analisar e repassar informações recebidas do cliente.

• 05/2010 - 06/2012 - Victon Consultoria Contábil e Empresarial LTDA

Cargo: Assistente contábil

Principais atividades: lançamentos contábeis, conciliações contábeis, auxilio na elaboração de demonstrações contábeis, auxilio na elaboração de declarações, organização de documentação.

QUALIFICAÇÕES E ATIVIDADES PROFISSIONAIS

- Curso pacote Office avançado;
- Curso PIS/COFINS com ênfase na apuração dos créditos. SESCON Blumenau;
- Marketing de serviço e conquiste a preferência IBES/SOCIESC;
- Capital humano na era da gestão do conhecimento IBES/SOCIESC;
- SPED Contábil IBES/SOCIESC;
- Programa de inovação tecnológica para micro e pequenas empresa IBES/SOCIESC;
- Conhecimento Sistemas: SCI, SAP, Winthor e BI (PC Sistemas)

INFORMAÇÕES ADICIONAIS

 Premiado com o título de aluno com melhor desempenho na graduação – Menção Honrosa (2014)